【裁判字號】    98,簡上,159
【裁判日期】    990402
【裁判案由】    確認本票債權不存在
【裁判全文】
臺灣板橋地方法院民事裁定             98年度簡上字第159號
上  訴  人   甲○○
訴訟代理人   王惠光律師
被  上訴人   乙○○
上列當事人間請求確認本票債權不存在事件，上訴人對於中華民
國99年3 月5 日本院98年度簡上字第159 號第二審判決提起上訴
，本院裁定如下：
    主  文
上訴駁回。
第三審訴訟費用由上訴人負擔。
    理  由
一、按對於簡易訴訟程序之第二審裁判，其上訴利益逾第466 條
    所定之額數者，當事人僅得以其適用法規顯有錯誤為理由，
    逕向最高法院提起上訴或抗告；對於簡易訴訟程序之第二審
    裁判，提起第三審上訴或抗告，須經原裁判法院之許可；前
    項許可，以訴訟事件所涉及之法律見解具有原則上之重要性
    者為限，民事訴訟法第436條之2第1項、第436條之3第1項及
    第2 項定有明文。所謂適用法規顯有錯誤，係指原第二審判
    決就其取捨證據所確定之事實適用法規顯有錯誤而言，不包
    括認定事實不當、判決不備理由或理由矛盾之情形在內（最
    高法院80年台上字第1326號判例要旨、82年台上字第2185號
    判決要旨參照）。又所謂原則上之重要性，係指該訴訟事件
    所涉及之法律問題意義重大，有加以闡釋之必要而言。故必
    第二審裁判取捨證據所確定之事實適用法規顯有錯誤，且其
    所涉及之法律問題意義重大，始有准許上訴最高法院加以闡
    釋之必要。
二、上訴意旨略以：
  (一)被上訴人乙○○主張訴外人鄭博文有反悔不買之事情，依民
    事訴訟法第277 條之規定，即應對此事實負舉證之義務，惟
    被上訴人除提出存證信函外，並沒有其他證據證明訴外人鄭
    博文有反悔不買之事，然原審在沒有任何證據證明訴外人鄭
    博文有反悔不買之情況下，逕自認其有反悔不買之事，顯然
    違反民事訴訟法第277 條之規定，且判決不備理由。又既然
    訴外人鄭博文沒有所謂反悔不買之事實，則原審引用專案授
    權合約書第12條之規定做為判決之基礎，原審適用法規顯然
    有誤。
  (二)另依專案授權合約書第4 條之規定「簽約後雙方進行轉換程
    序及後續進駐事宜，均與乙方( 即上訴人甲○○) 無關」，
    是以雙方簽約後，若過程有任何爭執即應與上訴人甲○○無
    關，則專案授權書第12條即應予排除，然原審並未說明為何
    仍有專案授權合約書第12條之理由及依據，其判決顯然有所
    矛盾且不備理由。
三、經查，本件上訴人對於原審提起上訴，雖以原審違背法令為
    由，惟依民事訴訟法第436 條之2 第1 項規定，當事人僅得
    以簡易訴訟程序之第二審判決適用法規顯有錯誤為理由，逕
    向最高法院提起上訴或抗告，已如前述。是以，本件上訴理
    由以原判決違背法令，而有同法第469 條第6 款之情形，提
    起第三審上訴，係不符合上開規定之前提要件，故難認本件
    已合法上訴。次查，原審係依據被上訴人提出訴外人鄭博文
    三重中山路郵局存證信函認定訴外人鄭博文確有違約之實，
    另原審並於判決理由七中說明專案授權合約書第12條係指針
    對訴外人鄭博文與與被上訴人有違約之情形，不得依補充條
    款第3 項、專案授權合約書第4 條之規定，而排除專案授權
    合約書第12條之適用，是以原審已就雙方所提出之證據方法
    、證據資料等情詳為審酌判定，然本件上訴人上訴理由，無
    非係就訴外人鄭博文有無反悔不買、專案授權合約書第12條
    有無排除等情事，指摘為不當，惟上訴人所指上開各節，均
    為事實認定之情形，實與適用法規是否顯有錯誤無涉，況上
    訴人並未具體表明原判決就取捨證據所確定之事實適用法規
    顯有錯誤之理由，參酌前開判例意旨，上訴人以原判決違背
    法令為由，提起第三審上訴，顯無所涉法律問題意義重大而
    有加以闡釋之必要，即無原則上之重要性，其上訴自不應許
    可。
四、據上論結，本件上訴不應許可。爰依民事訴訟法第436 條之
    3 第3 項、第95條、第78條，裁定如主文。
中    華    民    國    99    年    4     月    2     日
                 民事第二庭  審判長法  官  陳麗玲
                                   法  官  吳振富
                                   法  官  連育群
以上正本係照原本作成
如對本裁定抗告須於裁定送達後10日內向本院提出抗告狀，並繳
納抗告費新臺幣1,000 元
中    華    民    國    99    年    4     月    2     日
                                   書記官  溫婷雅

司法院資訊處製作；財團法人民間司法改革基金會備份。
